臺灣嘉義地方法院刑事判決　　　　　　　　　　　　　九十一年度易字第六一三號
　　公　訴　人　臺灣嘉義地方法院檢察署檢察官
　　被　　　告　甲○○
　　　　　　　　乙○○
　　　　　　　　丙○○
右列被告因傷害案件，經檢察官提起公訴（九十一年度偵字第七○二二號），本院判
決如左︰
    主  文
甲○○共同連續傷害人之身體，處有期徒刑陸月，如易科罰金，以佰元折算壹日。
乙○○共同連續傷害人之身體，處有期徒刑肆月，如易科罰金，以佰元折算壹日。
丙○○傷害人之身體，處拘役肆拾日，如易科罰金，以佰元折算壹日。
    事實
一、甲○○與乙○○於民國九十一年八月二十三日晚上十一時三十分許，在嘉義縣水
    上鄉○○村○○路一五一號「山和海碳烤店」以投幣方式點唱ＫＴＶ，嗣乙○○
    因唱歌問題與鄰桌客人丙○○在店外起爭執，二人一言不合，互相拉扯毆打對方
    ，甲○○見狀，與乙○○基於普通傷害之犯意聯絡，聯手共同毆打丙○○，迨丙○○不支倒地後，乙○○持碳烤店內竹子一支（未扣案）戳打丙○○臉部，致羅
    鎮文受有左側臉部一公分撕裂傷之輕傷害。丙○○心有未甘，旋即離開現場，至
    嘉義縣水上鄉凌雲二村九十六號友人住處持兩把菜刀，欲返回「山和海碳烤店」
    理論，途經嘉義縣水上鄉水頭村吳竹仔腳與中興路口，遇見乙○○騎機車搭載甲○○，雙方一言不合，丙○○基於普通傷害之犯意，持菜刀揮砍甲○○，甲○○
    及乙○○則承繼上開普通傷害之概括犯意聯絡，分別持木器（未扣案）聯手毆打
    丙○○，旋即由甲○○奪下丙○○之菜刀一把，砍傷丙○○之左側腰部，而互相
    毆打對方，致甲○○受有右膝撕裂傷四×０‧八公分、左手擦傷之輕傷害，丙○○則受有左側腰部十六公分切割傷合併休克之輕傷害。
二、案經甲○○、丙○○分別訴由嘉義縣警察局水上分局報請臺灣嘉義地方法院檢察
    署檢察官偵查起訴。
        理  由
一、訊據被告甲○○坦承其於右揭時地毆打並砍傷丙○○之事實；被告乙○○僅承認
    其於「山和海碳烤店」與丙○○發生拉扯毆打，並持竹子一支戳傷丙○○臉部之
    事實，惟否認於嘉義縣水上鄉水頭村吳竹仔腳與中興路口，有毆打丙○○之行為
    ；被告丙○○則矢口否認右揭犯行，辯稱：伊遭被告甲○○與乙○○圍毆，並未
    持刀揮砍甲○○云云。惟查：
  (一)被告甲○○於右揭時地毆打並砍傷丙○○之事實，業據被告甲○○於警訊及偵審
    中坦承不諱；而被告乙○○於「山和海碳烤店」與丙○○發生拉扯毆打，並持竹
    子一支戳傷丙○○臉部之事實，亦據被告乙○○於警訊及本院審理時坦承不諱，
    核與告訴人丙○○於警訊及偵審中指訴及證人陳有強於警訊時證述之情節相符，
    而告訴人丙○○受有如事實欄所載之輕傷害，並有國立成功大學醫學院附設醫院
    出具之驗傷診斷書一份附於警卷可稽。雖被告乙○○否認於嘉義縣水上鄉水頭村
    吳竹仔腳與中興路口，有毆打丙○○之行為，而被告甲○○亦附和其說。惟查被
    告乙○○確於嘉義縣水上鄉水頭村吳竹仔腳與中興路口，與被告甲○○分別持木
    器毆打丙○○之事實，業據告訴人丙○○於警訊及偵審中指訴不移，且本件起因
    於被告乙○○先與丙○○發生爭執，互相拉扯毆打對方，嗣被告甲○○與乙○○
    聯手毆打丙○○，被告乙○○並持「山和海碳烤店」店內竹子一支戳傷丙○○臉
    部後，丙○○心有未甘，至嘉義縣水上鄉凌雲二村九十六號友人住處持兩把菜刀
    ，欲返回「山和海碳烤店」理論，途經嘉義縣水上鄉水頭村吳竹仔腳與中興路口
    ，遇見乙○○騎機車搭載甲○○，被告甲○○即與丙○○發生互毆，且丙○○手
    持二把菜刀，身為事主之被告乙○○豈會未參與毆打行為，而僅在旁邊觀看？顯
    違常情，應認告訴人丙○○指訴與事實相符，堪予採信。被告乙○○上開所辯，
    而被告甲○○亦附和其說，核屬卸責及迴護之詞，均不足採信。
  (二)被告丙○○於右揭時地持菜刀揮砍甲○○，致甲○○受有右膝撕裂傷四×０‧八
    公分、左手擦傷之輕傷害之事實，業據告訴人甲○○於警訊及偵審中指訴及證人
    即同案被告乙○○證述情節相符，而甲○○受有如事實欄所載之輕傷害，並有財
    團法人天主教聖馬爾定醫院出具之驗傷診斷書一份附於警卷可稽，被告丙○○空
    言否認犯行，顯係卸責之詞，不足採信。
  (三)此外，並有菜刀二把扣案可資佐證。
  (四)綜上所述，本件事證明確，被告三人之犯行，均堪以認定。
二、核被告甲○○、乙○○與丙○○三人所為，均係犯刑法第二百七十七條第一項之
    傷害罪。被告甲○○與乙○○二人就上開傷害罪，有犯意聯絡及行為分擔，均為
    共同正犯。被告甲○○與乙○○二人先後二次傷害行為，時間緊接、犯罪構成要
    件相同，顯係基於概括犯意為之，應依刑法第五十六條連續犯規定論以一罪，並
    加重其刑。公訴人雖未論及連續犯，然起訴書已載明告訴人羅振明二次被傷害之
    傷勢，因屬連續犯裁判上一罪關係，本院自得一併審理。爰審被告三人之品行、
    犯罪之動機、目的、手段、所生危害、犯後態度及丙○○所受之傷害較重（左側
    臉部撕裂傷一公分、左側腰部十六公分切割傷合併休克），甲○○所受之傷害較
    輕（右膝撕裂傷四×０‧八公分、左手擦傷）等一切情狀，分別量處如主文所示
    之刑，並均諭知易科罰金之折算標準，以示懲儆。
據上論斷，應依刑事訴訟法第二百九十九條第一項前段，刑法第二十八條、第五十六
條、第二百七十七條第一項、第四十一條第一項前段，罰金罰鍰提高標準條例第一條
前段、第二條，判決如主文。
本案經檢察官李文和到庭執行職務。
中    華      民      國    九十一    年     十二     月      五      日
                                臺灣嘉義地方法院刑事第二庭
                                        法  官  柯  月  美
右正本證明與原本無異。
如不服本判決，應於判決送達後十日內向本院提出上訴狀( 應附繕本 )。
中      華      民      國    九十一    年     十二     月      五      日
                                        書記官  侯  麗  茹
附錄：
刑法第二百七十七條
傷害人之身體或健康者，處三年以下有期徒刑，拘役或一千元以下罰金。
犯前項之罪，因而致人於死者，處無期徒或七年以上有期徒刑，致重傷者，處三年以
上、十年以下有期徒刑。
